臺灣板橋地方法院刑事判決　　　　　　 100年度訴字第2454號
公　訴　人　臺灣板橋地方法院檢察署檢察官
被　　　告　王昭富
上列被告因毒品危害防制條例案件，經檢察官提起公訴（100 年
度毒偵字第5843號），本院依簡式審判程序判決如下：
    主  文
王昭富施用第一級毒品，累犯，處有期徒刑捌月。
    事  實
一、王昭富前因施用毒品案件，經臺灣桃園地方法院以93年度毒
    聲字第718 號裁定送觀察、勒戒後，認無繼續施用毒品之傾
    向，而於民國93年6 月17日執行完畢釋放出所，並由臺灣桃
    園地方法院檢察署檢察官以93年度毒偵字第2107號為不起訴
    處分確定。然其於上開觀察、勒戒執行完畢釋放後五年內，
    復因於95年10月3 日施用第一級毒品案件，經臺灣桃園地方
    法院以95年度訴字第2738號刑事判決判處有期徒刑六月確定
    ，再經同一法院以96年度聲減字第727 號裁定減為有期徒刑
    三月確定，嗣於96年7 月16日縮刑期滿執行完畢。復又因施
    用第一級毒品案件，先經臺灣桃園地方法院檢察署檢察官以
    96年度毒偵字第5424號為緩起訴處分確定後，再經撤銷緩起
    訴處分，並由上開檢察署檢察官以98年度撤緩毒偵字第1 號
    提起公訴，經臺灣桃園地方法院以98年度審訴字第2114號刑
    事判決判處有期徒刑七月確定，後於99年9 月3 日縮刑期滿
    執行完畢。
二、詎王昭富仍不知悛悔，復基於施用第一級毒品海洛因之犯意
    ，於100 年7 月11日晚間6 時30分許為警採尿前回溯26小時
    內之某時，在其位於新北市○○區○○路567 號4 樓之住處
    內，以將海洛因粉末摻水稀釋後，再以針筒注入身體之方式
    ，非法施用海洛因一次。嗣因王昭富為毒品列管人口，經警
    方通知於100 年7 月11日晚間6 時30分許，至新北市○○區
    ○○街20號新北市政府警察局三峽分局鳳鳴派出所採集尿液
    送驗，檢驗結果呈鴉片類（嗎啡）陽性反應，始悉上情。
三、案經新北市政府警察局三峽分局移送臺灣板橋地方法院檢察
    署檢察官偵查起訴。
    理  由
一、本件被告王昭富所犯係死刑、無期徒刑、最輕本刑為三年以
    上有期徒刑以外之罪，其於準備程序中就被訴事實為有罪之
    陳述，經法官告知簡式審判程序之旨，並聽取公訴人及被告
    之意見後，本院業已於100 年11月11日依刑事訴訟法第273
    條之1 第1 項之規定，合議裁定由受命法官獨任進行簡式審
    判程序，合先敘明。
二、前揭事實業據被告於本院審理中供承不諱，而其於上開時、
    地為警查獲後所採尿液，經送臺灣檢驗科技股份有限公司以
    EIA 酵素免疫分析法初步檢驗，再以GC/MS 氣相層析質譜儀
    法確認檢驗結果，確均呈鴉片類（嗎啡）陽性反應乙節，亦
    有該公司100 年7 月26日編號：UL/2011/00000000號濫用藥
    物檢驗報告、尿液檢體採集送驗紀錄表各一紙附卷可稽，被
    告之自白既有上開證據足資補強，應堪信為真實。據此，本
    案事證明確，被告犯行堪以認定。
三、查被告前因施用毒品案件，經臺灣桃園地方法院以93年度毒
    聲字第718 號裁定送觀察、勒戒後，認無繼續施用毒品之傾
    向，而於93年6 月17日執行完畢釋放出所，並由臺灣桃園地
    方法院檢察署檢察官以93年度毒偵字第2107號為不起訴處分
    確定，然其於上開觀察、勒戒執行完畢釋放後五年內，復因
    於95年10月3 日施用第一級毒品案件，經臺灣桃園地方法院
    以95年度訴字第2738號刑事判決判處有期徒刑六月確定，再
    經同一法院以96年度聲減字第727 號裁定減為有期徒刑三月
    確定等情，有上開不起訴處分書、判決書及臺灣高等法院被
    告前案紀錄表各一份在卷可按。被告既曾於因施用毒品案件
    而經觀察、勒戒執行完畢後之五年內，再犯毒品危害防制條
    例第10條第1 項所定之施用第一級毒品罪，並經法院判刑確
    定，即屬「五年內再犯」之情形，可徵其再犯率甚高，原所
    實施之觀察、勒戒及強制戒治已無法收其實效，此次再犯上
    開條例第10條第1 項之罪，即應依上開條例第23條第2 項之
    規定逕予論罪科刑。
四、論罪科刑部分：
(一)按海洛因係毒品危害防制條例第2 條第2 項第1 款所定之第
    一級毒品，故核被告所為，係犯上開條例第10條第1 項之施
    用第一級毒品罪。其為施用第一級毒品海洛因而持有之行為
    ，為其施用之高度行為所吸收而不另論罪。
(二)被告前因施用第一級毒品案件，先經臺灣桃園地方法院檢察
    署檢察官以96年度毒偵字第5424號為緩起訴處分確定後，再
    經撤銷緩起訴處分，並由上開檢察署檢察官以98年度撤緩毒
    偵字第1 號提起公訴，經臺灣桃園地方法院以98年度審訴字
    第2114號刑事判決判處有期徒刑七月確定，後於99年9 月3
    日縮刑期滿執行完畢乙節，有上開被告前案紀錄表一份在卷
    可按，其受有期徒刑執行完畢後五年內，故意再犯本件有期
    徒刑以上之罪，為累犯，應依刑法第47條第1 項之規定加重
    其刑。
(三)本院爰審酌被告前已有因施用毒品而經觀察、勒戒及多次論
    罪科刑之紀錄，業如上述，猶再犯本件施用毒品犯行，可徵
    其悔意不深，遠離毒品之意志薄弱，惟其施用毒品係自戕行
    為，對他人法益尚無具體危害，及其施用毒品之動機，暨犯
    罪後坦承犯行之態度等一切情狀，量處如主文所示之刑，以
    資懲儆。
據上論斷，應依刑事訴訟法第273 條之1 第1 項、第299 條第1
項前段，毒品危害防制條例第10條第1 項，刑法第11條前段、第
47條第1 項，判決如主文。
本案經檢察官褚仁傑到庭執行職務。
中    華    民    國   100    年    11    月    18    日
                  刑事第二十一庭法  官  張紹省
以上正本證明與原本無異。
如不服本判決，應於判決送達後10日內敘明上訴理由，向本院提
出上訴狀 (應附繕本) ，上訴於臺灣高等法院。其未敘述上訴理
由者，應於上訴期間屆滿後20日內向本院補提理由書「切勿逕送
上級法院」。
                                書記官  周雅玲
中    華    民    國   100    年    11    月    18    日
附錄本案論罪科刑法條全文：
毒品危害防制條例第10條
施用第一級毒品者，處六月以上五年以下有期徒刑。
施用第二級毒品者，處三年以下有期徒刑。